臺灣臺中地方法院刑事判決　　　　　　　　　　　　　九十一年度易字第九六號
　　公　訴　人　臺灣臺中地方法院檢察署檢察官
　　被　　　告　乙○○
右列被告因竊盜案件，經檢察官提起公訴（九十一年度偵字第五一九七號），本院判
決如左：
    主  文
乙○○攜帶兇器，毀損門扇竊盜，未遂，累犯，處有期徒刑壹年，扣案一字起子及鉗
子各壹支，均沒收。
    事  實
一、乙○○有多次竊盜前科，於民國八十二年間，曾因犯竊盜等罪，經臺灣高等法院
    判處有期徒刑二年六月，並於刑之執行前強制工作三年確定，嗣經送監執行後，
    於八十六年五月九日假釋交付保護管束，並於八十七年一月三十一日保護管束縮
    刑期滿，未經撤銷假釋，而執行完畢；又因於八十八年二月間犯竊盜罪，於九十
    一年一月十七日經臺灣南投地方法院以九十年度易緝字第二六號判處有期徒刑十
    月，尚未確定。詎乙○○於前案執行完畢後，竟仍不知悔改，復基於意圖為自已
    不法之所有，於九十年九月九日下午三時三十分許，攜帶客觀上足對人之生命、
    身體構成威脅，而具有危險性之兇器一字起子及鉗子各一支，前往台中縣太平市
    ○○路二九五號甲○○所營之「六順機車行」，見該處門已上鎖無人在家，乃欲
    竊取機車行內之機車，而以前揭一字起子及鉗子，破壞六順機車行之鐵捲門後進
    入店內，並打開店內抽屜而著手搜尋店內之機車鑰匙之際，適為返回機車行之甲
    ○○發覺而當場查獲，並扣得乙○○所有之一字起子、鉗子各一支，始未得逞。
二、案經臺中縣警察局霧峰分局報請臺灣臺中地方法院檢察署檢察官偵查起訴。
    理  由
一、訊據被告乙○○坦承有於右揭時、地，持其所有之一字起子及鉗子等物，前往被
    害人甲○○所營六順機車行，並破壞該處鐵捲門後，欲進入竊取機車等事實，惟
    辯稱：其進入機車行後，因裡面很暗看不清楚，所以進去之後即馬上出來，並未
    開始找東西，亦無翻找鑰匙及打開抽屜等語。經查，被告前揭自白部分之事實核
    與被害人所供情節相符，並有扣案一字起子及鉗子各一支可證，且有案發時之現
    場照片五張附卷可稽，應認被告此部分之自白與事實相符，而得為證據。而被告
    雖辯稱其進入被害人所營機車行後，並未開始找東西或翻動及打開抽屜等情，惟
    查被告於進入被害人所營機車行後，確已經開始搜尋機車鑰匙之事實，業據被告
    於警訊時供述「我於九日十五時三十分許，以一字起子及鉗子翹開鐵捲門大鎖，
    而後進入該店內翻找機車鑰匙，欲偷竊機車，忽然發現有人由大門進入．．．」
    ；且被害人亦於警訊時指述「．．．心想一定遭人偷竊，正當進入店內查看時發
    現一名人士當場在內到處翻箱倒櫃，他見到我便馬上往外跑．．」等語，另被害
    人於本院審理時指述被告進入其店內之時間約有十分鐘，後來檢查發現店內之抽
    屜已經被打開等語，雖被害人亦指稱其並未看見被告打開抽屜，然衡諸被告於破
    壞門鎖進入被害人機車行之時間已達十分鐘，且被告亦於警訊時自承其已入內翻
    找機車鑰匙等情，顯見被告於進入機車行後，已開始有搜尋、物色財物、或為物
    色財物而接近財物之動作，否則被告在進入機車行之十分鐘之時間所為何事，並
    已經著手於打開抽屜翻找機車鑰匙之行為；其後被告於本院審理時翻異前詞，辯
    稱進入因光線不明即行返出，未開始搜尋物品及翻找鑰匙，而否認犯罪等語，為
    屬事後卸責之詞，自不足採信；此外，復有臺中縣警察局扣押物品清單一紙在卷
    可稽，本案事證明確，被告犯行洵堪認定，應依法論科。
二、按所謂兇器，其種類並無限制，凡客觀上足對人之生命、身體、安全構成威脅，
    具有危險性之兇器均屬之，且祇須行竊時攜帶此種具有危險性之兇器為已足，並
    不以攜帶之初有行兇之意圖為必要。一字起子及鉗子均為金屬材質，業經扣案可
    證，顯係足以殺傷人生命、身體之器械，而為具有危險性之兇器。被告攜帶一字
    起子及鉗子，並破壞被害人機車行鐵捲門鎖而行竊，核其所為，係犯刑法第三百
    二十一條第二項、第一項第三款、第二款之攜帶兇器，毀損門扇竊盜未遂罪。被
    告有多次竊盜前科，於八十二年間，曾因犯竊盜等罪，經臺灣高等法院判處有期
    徒刑二年六月，並於刑之執行前強制工作三年確定，嗣經送監執行後，於八十六
    年五月九日假釋交付保護管束，並於八十七年一月三十一日保護管束縮刑期滿，
    未經撤銷假釋，而執行完畢，有臺灣臺中地方法院檢察署刑案資料查註紀錄表及
    臺灣高等法院被告全國前案紀錄表各一件在卷可稽，其受有期徒刑執行完畢後，
    五年以內再犯本案有期徒刑以上之罪，為累犯，應依刑法第四十七條規定加重其
    刑。又被告已著手於犯罪行為之實行，因為被害人發現當場逮捕而不遂，為未遂
    犯，爰依刑法第二十六條規定減輕其刑，並先加後減。爰審酌被告犯罪之動機、
    目的，本案犯罪之情節及以兇器破壞門鎖行竊之犯罪手段，並被告正值壯年，竟
    不思以己力謀生及購買交通工具，而欲竊取他人之機車使用，且曾有多竊盜前科
    ，復曾交付強制工作猶不知悔改之品行，犯罪所生之損害，並犯罪後之態度等一
    切情狀，量處如主文所示之刑，以示懲儆。末查，扣案之一字起支、鉗子各一支
    ，為被告所有，並供本案犯罪所用之物，為被告供述明確，爰依刑法第三十八條
    第一項第二款宣告沒收。
據上論斷，應依刑事訴訟法第二百九十九條第一項前段，刑法第三百二十一條第一項
第三款、第二款、第二項、第二十六條前段、第四十七條、第三十八條第一項第二款
，判決如主文。
中      華      民      國      九十一      年      五      月    七    日
                                    臺灣臺中地方法院刑事第一庭
                                        法  官  林源森
右正本證明與原本無異
如不服本判決，應於收受本判決後十日內向本院提出上訴書狀，其未敘述上訴理由者
，並得於提起上訴後十日內向本院補提理由書狀（均須按他造當事人之人數附繕本）
「切勿逕送上級法院」
                                        書記官
中      華      民      國      九十一      年      五      月    八    日
附錄本案論罪科刑法條全文：
中華民國刑法第三百二十一條
犯竊盜罪而有左列情形之一者，處六月以上、五年以下有期徒刑：
一  於夜間侵入住宅或有人居住之建築物、船艦或隱匿其內而犯之者。
二  毀越門扇、牆垣或其他安全設備而犯之者。
三  攜帶兇器而犯之者。
四  結夥三人以上而犯之者。
五  乘火災、水災或其他災害之際而犯之者。
六  在車站或埠頭而犯之者。
前項之未遂犯罰之。
